【裁判字號】    98,訴,743
【裁判日期】    980831
【裁判案由】    搶奪等
【裁判全文】
臺灣高雄地方法院刑事判決               98年度訴字第743號
公  訴  人  臺灣高雄地方法院檢察署檢察官
被      告  己○○
                    （現於臺灣高雄監獄另案執行中）
指定辯護人  蔡陸弟律師
被      告  丙○○
指定辯護人  王建元律師
上列被告因搶奪等案件，經檢察官提起公訴（98年度偵字第3958
、4672號），本院判決如下：
    主  文
己○○犯如附表編號二、編號七所示之竊盜罪，均累犯，各處如
附表編號二、編號七所示之刑，各如附表編號二、編號七所示之
物沒收；又共同犯附表編號三、編號五、編號六所示之竊盜罪，
均累犯，各處如附表編號三、編號五、編號六所示之刑；又共同
犯附表編號四所示之搶奪罪，累犯，處如附表編號四所示之刑。
應執行有期徒刑壹年拾月，如附表編號二、編號七所示之物，均
沒收。
丙○○共同犯如附表編號一、編號五、編號六所示之竊盜罪，均
累犯，各處如附表編號一、編號五、編號六所示之刑。應執行有
期徒刑拾月，如易科罰金，以新臺幣壹仟元折算壹日。
丙○○其餘被訴部分無罪。
    事  實
一、己○○曾於民國95年11月間，因違反毒品危害防制條例等案
    件，經本院判處有期徒刑1 年確定，於97年3 月27日縮刑執
    行完畢。丙○○曾於93年10月間，因違反毒品危害防制條例
    案件，經本院判處有期徒刑9 月確定，於95年4 月14日縮刑
    執行完畢。詎猶不知悔悛，竟意圖為自己不法之所有，分別
    為下列犯行：
  (一)丙○○與張芳銨（另經檢察官提起公訴並經本院判刑）共同
    基於竊盜之犯意聯絡，由丙○○騎乘機車搭載張芳銨，四處
    物色行竊對象，於97年12月16日10時1 分許，見高雄市旗津
    區○○○路175 號前鴨肉攤位無人看管之際，由張芳銨下車
    徒手竊取丁○○○所有置於上址之鐵製容器及其內新臺幣（
    下同）2,500 元許硬幣，得手後旋與丙○○瓜分竊得款項並
    花用一空。嗣經丁○○○發現遭竊後報警處理，張芳銨於翌
    （17）日12時40分許在中洲三路21號前為警逮捕，經其供述
    循線查獲。
  (二)己○○基於竊盜之犯意，於98年2 月1 日12時15分許，在高
    雄市○○區○○村○○路283 巷3 號，以自備鑰匙打開機車
    電門之方式，竊取辛○○所有牌照P5H-187 號機車乙輛（價
    值約35,000元），得手後供己作為交通工具之用。
  (三)己○○與真實姓名、年籍不詳之成年人共同基於竊盜之犯意
    聯絡，於98年2 月1 日18時20分許，在高雄縣鳳山市○○○
    路545 巷內（五甲市場），由己○○下車伸手拿走，真實姓
    名、年籍不詳之成年人在機車上擔任把風方式，竊取壬○所
    有放在攤位上內有400 元之鋁製盒子1 個，得手後騎車逃逸
    。
  (四)己○○與真實姓名、年籍不詳之成年人共同基於搶奪之犯意
    聯絡，於98年2 月1 日19時許，在高雄縣鳳山市○○路與善
    美路口，由己○○下車向甲○○○佯稱要購買大腸及香腸，
    趁甲○○○專心做生意不及防備之際，以己○○下車行搶，
    真實姓名、年籍不詳之成年人在車上擔任把風方式，搶奪甲○○○放置攤位上內有2,500 元之便當盒1 個，在甲○○○
    不及取回前，即騎車逃逸。
  (五)己○○與丙○○共同基於竊盜之犯意聯絡，於98年2 月2 日
    12時40分許，在高雄縣鳳山市○○路145 號附近，由己○○
    下車伸手拿走，丙○○在車上擔任把風方式，竊取乙○○所
    有放在攤位上內有4,000 元之工具箱1 個，得手後騎車逃逸
    。
  (六)己○○與丙○○共同基於竊盜之犯意聯絡，於98年2 月2 日
    17時許，在高雄縣鳳山市○○○路與福安一街口，由己○○
    下車伸手拿走，丙○○在車上擔任把風方式，竊取庚○○○
    所有放在攤位上內有800 元之塑膠盒1 個，得手後騎車逃逸
    。
  (七)己○○基於竊盜之犯意，於98年2 月2 日20時20分許，在高
    雄縣鳳山市○○○路637 號，以自備鑰匙打開電門方式，竊
    取戊○○所有牌照H7K-930 號機車乙輛（價值約4 萬元），
    得手後供己交通工具之用。嗣於98年2 月2 日21時30分許，
    在高雄市○○市○○路291 號家樂福大賣場旁停車場，發動
    所竊上開H7K-930 號機車要離去時，為警當場逮獲，並扣得
    鑰匙2 支，經其供述循線查獲。己○○並在承辦警員未發現
    犯罪上開(二)至(六)犯行前，主動告知有發生上開竊盜、搶奪情
    事而自首接受裁判。
二、案經高雄市政府警察局鼓山分局及高雄縣政府警察局鳳山分
    局報告臺灣高雄地方法院檢察署偵查起訴。
    理  由
壹、證據能力部分：
一、被告等及其辯護人對於證據能力爭執如下：
  (一)被告己○○之辯護人爭執證人甲○○○之警詢及偵訊證述為
    審判外之陳述，無證據能力。
  (二)被告丙○○之辯護人爭執同案被告己○○之98年2 月3 日警
    詢筆錄為審判外之陳述，無證據能力。
二、證據能力有無之認定：
  (一)證人甲○○○之警詢筆錄：
  1.按被告以外之人於審判外之言詞或書面陳述，除法律有規定
    者外，不得作為證據；被告以外之人於偵查中向檢察官所為
    之陳述，除顯有不可信之情況者外，得為證據；被告以外之
    人於檢察事務官、司法警察官或司法警察調查中所為之陳述
    ，與審判中不符時，其先前之陳述具有較可信之特別情況，
    且為證明犯罪事實存否所必要者，得為證據。刑事訴訟法第
    159 條、第159條之1、第159 條之2 分別定有明文。
  2.查證人即被害人甲○○○先前於警詢中所為之陳述，經查並
    無具有較可信之特別情況，依法應無證據能力，至其於偵訊
    中所為之陳述，並無顯有不可信之情況，得為本案之證據。
  (二)證人即同案被告己○○98年2月3日之警詢筆錄：
    同案被告己○○於警詢中明確陳述其所犯98年2 月1 日、98
    年2 月2 日之竊盜、搶奪等案件，與其共同犯罪之人均為被
    告丙○○，嗣於本院審判中行交互詰問時則改稱被告丙○○
    僅有參與98年2 月1 日之竊盜、搶奪犯行，並未參與98年2
    月2 日之竊盜犯行云云（見本院98年度訴字第743 號卷〈下
    稱本院卷〉第173 頁），本院審酌己○○與被告丙○○為朋
    友關係，並無仇隙，且其不利同案被告之證述亦同時會導致
    自己受刑事處罰，衡情應無故為不利自己及其他同案被告陳
    述之動機及必要，其虛偽陳述之危險性不高。又其在警詢陳
    述時之時點，與案發時間接近，記憶較為鮮明，較少會受到
    強暴、脅迫、詐欺、利誘或收買等外力之影響，其陳述較趨
    於真實，況上開案件均係因被告己○○自首而查獲，更無虛
    構之可能，而可信為真實，為求發現實體真實，自應採取上
    開證人之警詢陳述，作為認定事實之證據；且上開證人於審
    判中並經被告之辯護人進行詰問，均給予被告對質之機會，
    是本院審酌上情，認證人己○○上開警詢陳述，顯具有特別
    可信之情況，復為證明被告犯罪事實之存否所不可欠缺，是
    依刑事訴訟法第159 條之2 規定，應具有證據能力
  (三)按被告以外之人於審判外之言詞或書面陳述，除法律有規定
    者外，不得作為證據，刑事訴訟法第159 條第1 項定有明文
    。又被告以外之人於審判外之陳述，雖不符前4 條之規定，
    而經當事人於審判程序同意作為證據，法院審酌該言詞陳述
    或書面陳述作成時之情況，認為適當者，亦得為證據，刑事
    訴訟法第159 條之5 第1 項亦定有明文。本判決所引用據以
    認定被告犯罪事實存否之各項證據，均逐項於審理程序中詢
    問當事人並使其就證據能力之有無表示意見，除上開被告及
    其辯護人有爭執者外，均經檢察官、被告及其辯護人明示同
    意有證據能力（見本院卷第165 頁），另本院審酌前開言詞
    陳述作成時之情況均屬正常，且與本案相關之待證事實具有
    關連性，適當作為證據，依前開刑事訴訟法第159 條之5 第
    1 項之規定，認上開陳述均具有證據能力。
貳、實體部分
一、有罪部分
  (一)訊據被告己○○、丙○○對於上開犯罪事實，業於本院審理
    中時均坦承不諱（見本院卷第76至77、95、126 、164 頁）
    ，被告丙○○部分，並有被告己○○於警詢及偵查中之證述
    在卷可憑。且關於被告2 人犯罪之情節，核與證人辛○○、
    壬○、甲○○○、乙○○、庚○○○、戊○○於警詢及偵查
    中之指述大致相符（見高縣鳳警偵移字第0980040398號卷〈
    下稱警卷〉第14至30頁，98年度偵字第3958號卷第9 至10、
    22至23頁，本院卷第166 至167 、169 至170 頁），並有高
    雄縣政府警察局鳳山分局扣押筆錄、扣押物品目錄表、扣押
    物品收據1 份、蒐證照片6 張、贓物認領保管單2 紙、高雄
    縣政府警察局車輛尋獲電腦輸入單2 紙等在卷可佐（見警卷
    第31至40頁），足認被告2 人上開自白與事實相符，自堪採
    為被告論罪之依據。本件事證明確，被告上開犯行洵堪認定
    ，應依法論科。至公訴意旨認被告丙○○就上開被告己○○
    犯罪事實一(三)、(四)竊盜、搶奪犯行，與被告己○○具有犯意
    聯絡及行為分擔乙節，此據被告丙○○堅詞否認，且無積極
    證據足認被告涉犯此部分犯行（詳後關於無罪部分之論述）
    ，是公訴意旨於此容有誤會，附此敘明。
  (二)核被告丙○○就上開犯罪事實一(一)部分、己○○就上開犯罪
    事實一(二)、(三)、(五)、(六)、(七)所為，係犯刑法第320 條第1 項
    之竊盜罪；被告己○○就上開犯罪事實一(四)所為，係犯刑法
    第325 條第1 項之搶奪罪，此部分因證人甲○○○於本院審
    理中到庭已明確證述：他（被告己○○）拿我的便當盒，我
    有看到他的動作，我要搶回來，我有摸到我的便當盒，他拿
    走便當盒時，我有摸到便當盒，因為他有施力，我有往後傾
    ，但是我沒有倒下。他沒有出手推我或拉我等語（見本院卷
    第169 頁），足認被告己○○並不構成準強盜罪，附此敘明
    。被告己○○與真實姓名年籍不詳之成年人就上開犯罪事實
    一(三)竊盜犯行及一(四)搶奪犯行間；被告己○○與丙○○就上
    開犯罪事實一(五)、(六)竊盜犯行間，有犯意聯絡與行為分擔，
    均為共同正犯。被告己○○所犯上開6 罪間；被告丙○○所
    犯上開3 罪間，犯意各別，行為互殊，應予分論併罰。被告
    有如上事實欄所述前科紀錄，有臺灣高等法院被告前案紀錄
    表1 份在卷可稽，其受有期徒刑執行完畢後，5 年以內故意
    再犯上開竊盜及搶奪等有期徒刑以上之罪，為累犯，均應依
    刑法第47條第1 項之規定加重其刑；又被告己○○在承辦警
    員未發現犯罪上開(二)至(六)犯行前，主動告知有發生上開竊盜
    、搶奪情事而自首接受裁判一情，有本院公務電話紀錄1 份
    在卷可稽（見本院98年度審訴字第1092號卷第60頁），被告
    上開行為合乎刑法自首要件，爰依刑法第62條前段規定，減
    輕其刑，並依刑法第71條第1 項之規定先加後減之。爰審酌
    被告己○○為國中畢業，被告丙○○為國中肄業，有卷存調
    查筆錄受詢問人資料欄可稽，智識程度非高，正值青壯，身
    體健全，竟不憑己力獲取財物，反圖不勞而獲，祗為個人使
    用之便，即恣意竊盜、搶奪他人之財物，其行徑嚴重破壞治
    安，且易造成人心恐慌，惡性非輕，惟念及其於犯後尚知坦
    承犯行，態度尚可，被告己○○竊取之機車2 輛均已發還被
    害人，其餘犯罪所得僅為800 元至4,000 元不等，尚非甚鉅
    ，兼衡酌其品行、生活狀況、智識程度等一切情狀，分別量
    處如主文所示之刑並定其應執行之刑，另就被告丙○○部分
    諭知易科罰金之折算標準。至公訴檢察官雖就被告己○○部
    分具體求處有期徒刑3 年、保安處分強制工作3 年；被告丙○○部分具體求處有期徒刑3 年等語，然本院衡酌上情，認
    量處上開刑度，已足懲戒被告之犯行，是認檢察官求處刑期
    尚屬過重，附此敘明。另扣案如警卷第35、36頁照片所示之
    鑰匙各1 支，分別係被告作為開啟附表編號2 、編號7 機車
    電門門行竊之用，業經被告供承在案，為被告所有供犯罪所
    用之物，應依刑法第38條第1 項第2 款宣告沒收。
二、丙○○無罪部分：
  (一)公訴意旨另認：被告丙○○就被告己○○為上開犯罪事實一
    (三)竊盜犯行、一(四)搶奪犯行時，在機車上擔任把風工作，因
    認被告丙○○亦為共同正犯，亦均有刑法第320 條第1 項之
    竊盜罪嫌及第325 條第1 項之搶奪罪嫌云云。
  (二)訊據被告丙○○堅決否認有於98年2 月1 日與被告己○○共
    同前往上開犯罪事實一(三)、(四)所載之犯罪地點為竊盜及搶奪
    之犯行，並辯稱：我是98年2 月2 日與己○○到五甲市場去
    的，2 月1 日我並沒有去。我只有參與水果攤及鹹酥雞的案
    子，我只有跟己○○一起出去過一次等語（見本院卷第164
    頁）。公訴人認被告丙○○涉犯上開罪嫌，無非係以：證人
    己○○於警詢、偵訊時之證詞，為其論據。
  (三)經查：
  1.證人即同案被告己○○雖於警詢中及偵查中證述：在98年2
    月1 日、98年2 月2 日與伊一同犯罪的人均為被告丙○○云
    云，然於本院審理中行交互詰問時，則改稱：在98年2 月1
    日、98年2 月2 日與伊一同犯罪的人不同人。98年2 月1 日
    所犯的是和丙○○，98年2 月2 日是姓「祝」（音譯）的約
    20幾歲的男生等語（見本院卷第173 頁），觀之證人即同案
    被告己○○上開證詞，其關於被告丙○○究參與何犯罪行為
    ，其先前於警詢及偵查中之證述與在本院之證述並不一致，
    雖其警詢證述具有證據能力，但被告丙○○是否確有參與被
    告己○○98年2 月1 日之犯罪行為，已非無疑。
  2.另由被告丙○○於本院之自白，伊僅坦承有與被告己○○共
    同參與98年2 月2 日之竊盜犯行，但堅決否認有與被告己○○共同參與98年2 月1 日之犯罪行為；另經本院傳喚證人即
    被害人壬○、甲○○○到庭，渠等雖均證稱於案發當天有2
    人一起犯案，一個下手行竊或行搶，另一個在前面機車沒有
    熄火（接應），但均證稱行竊或行搶者為男性，至於騎機車
    之人究竟是男性或女性，渠等均無法辨識等語（見本院卷第
    167 、169 、171 頁），是以由上開被害人之證述亦無法認
    定被告丙○○是否有參與98年2 月2 日之竊盜、搶奪案件。
    是以就檢察官所起訴之98年2 月1 日被告丙○○犯罪事實部
    分，依卷內證據僅有被告己○○之證述可憑，並無其他證據
    足資佐證；但就98年2 月2 日被告丙○○犯罪事實部分，則
    除有被告丙○○之自白外，尚有被告己○○於偵查中之證述
    可資證明，是以本件應認定被告丙○○有參與之部分，係98
    年2 月2 日被告己○○之犯罪事實，至於98年2 月1 日即犯
    罪事實一(三)、(四)竊盜及搶奪犯行部分，則屬不能證明。
  3.綜上，公訴人認被告丙○○涉有上開98年2 月1 日即犯罪事
    實一(三)、(四)竊盜及搶奪犯嫌，惟公訴人就被告丙○○之上開
    犯罪事實，應負舉證責任，並提出證明之方法，因此公訴人
    對於犯罪事實，應負提出證據及說服之實質舉證責任，倘其
    指出證明之方法，無從說服法院以形成被告有罪之心證，基
    於無罪推定之原則，自應為被告無罪之諭知。茲本件公訴人
    於本院中並未提出適合於證明被告丙○○上開犯罪事實之積
    極事證，並說明其證據方法與待證事實之關係，而本院對於
    卷內訴訟資料，復已逐一剖析，參互審酌，認被告該部分竊
    盜行為尚屬不能證明，詳如前述，依首開說明，自應就此為
    被告丙○○無罪之諭知。
據上論斷，應依刑事訴訟法第299 條第1 項前段、第301 條第1
項，刑法第320 條第1 項、第325 條第1 項、第28條、第38條第
1 項第2 款、第47條第1 項、第51條第5 款、第62條，刑法施行
法第1 條之1 ，判決如主文。
本案經檢察官靳隆坤到庭執行職務。
中    華    民    國    98    年    8     月    31    日
                  刑事第十三庭  審判長法  官  簡志瑩
                                      法  官  呂明燕
                                      法  官  曾子珍
以上正本證明與原本無異。
如不服本判決應於收受送達後10日內向本院提出上訴書狀，並應
敘述具體理由；如未敘述上訴理由者，應於上訴期間屆滿後20日
內向本院補提理由書（均須按他造當事人之人數附繕本）「切勿
逕送上級法院」。
中    華    民    國    98    年    8     月    31    日
                                      書記官  王翌翔
附表：
┌─┬────┬────┬────┬────┬──────┬─────┬──────┬────┐
│編│行為人  │ 被害人 │犯罪時間│犯罪地點│  犯罪手法  │ 所得財物 │  所犯法條  │ 宣告刑 │
│號│        │        │        │        │            │          │   及罪名   │        │
├─┼────┼────┼────┼────┼──────┼─────┼──────┼────┤
│1 │丙○○│丁○○○│97年12月│高雄市旗│由丙○○騎乘│丁○○○所│刑法第320 條│丙○○共│
│  │張芳銨│        │16日10時│津區中洲│機車搭載張芳│有置於上址│第1 項竊盜罪│同犯竊盜│
│  │（業經本│        │1分許   │三路175 │銨，於左列時│之鐵製容器│            │罪，處有│
│  │院98年度│        │        │號前鴨肉│地，趁無人看│及其內新臺│            │期徒刑肆│
│  │審易字第│        │        │攤位    │管之際，由張│幣（下同）│            │月。    │
│  │59號判刑│        │        │        │芳銨下車徒手│2,500 元許│            │        │
│  │）      │        │        │        │竊取。得手後│硬幣。    │            │        │
│  │        │        │        │        │，旋與丙○○│          │            │        │
│  │        │        │        │        │瓜分竊得款項│          │            │        │
│  │        │        │        │        │並花用一空。│          │            │        │
├─┼────┼────┼────┼────┼──────┼─────┼──────┼────┤
│2 │己○○  │辛○○  │98年2月1│高雄市小│己○○於左列│辛○○所有│刑法第320 條│己○○犯│
│  │        │        │日12時15│港區二苓│時地，以自備│牌照P5H-  │第1 項竊盜罪│竊盜罪，│
│  │        │        │分許    │村二苓路│鑰匙1 把（見│187 號機車│            │處有期徒│
│  │        │        │        │283巷3號│警卷第36頁）│輛（價值約│            │刑伍月，│
│  │        │        │        │        │打開電門方式│35,000元）│            │扣案鑰匙│
│  │        │        │        │        │，竊取辛○○│          │            │壹把沒收│
│  │        │        │        │        │所有牌照P5H-│          │            │。      │
│  │        │        │        │        │187 號機車乙│          │            │        │
│  │        │        │        │        │輛，得手後供│          │            │        │
│  │        │        │        │        │己作為交通工│          │            │        │
│  │        │        │        │        │具之用。    │          │            │        │
├─┼────┼────┼────┼────┼──────┼─────┼──────┼────┤
│3 │己○○│壬○    │98年2月1│高雄縣鳳│由真實姓名年│壬○所有放│刑法第320 條│己○○共│
│  │真實姓│        │日18時20│山市五甲│籍不詳之成年│在攤位上內│第1 項竊盜罪│同犯竊盜│
│  │  名年籍│        │分許    │二路545 │人騎乘機車搭│有400 元之│            │罪，處有│
│  │  不詳之│        │        │巷內（五│載己○○，於│鋁製盒子1 │            │期徒刑肆│
│  │  成年人│        │        │甲市場）│左列時地，趁│個        │            │月。    │
│  │        │        │        │        │被害人轉身不│          │            │        │
│  │        │        │        │        │注意之時，由│          │            │        │
│  │        │        │        │        │己○○下車徒│          │            │        │
│  │        │        │        │        │手竊取被害人│          │            │        │
│  │        │        │        │        │財物得手後逃│          │            │        │
│  │        │        │        │        │逸。        │          │            │        │
├─┼────┼────┼────┼────┼──────┼─────┼──────┼────┤
│4 │己○○│甲○○○│98年2月1│高雄縣鳳│由真實姓名年│甲○○○放│刑法第325 條│己○○共│
│  │真實姓│        │日19時許│山市南榮│籍不詳之成年│置在攤位上│第1 項搶奪罪│同犯搶奪│
│  │  名年籍│        │        │路與善美│人騎車搭載潘│內有2,500 │            │罪，處有│
│  │  不詳之│        │        │路口    │建南，於左列│元之便當盒│            │期徒刑拾│
│  │  成年人│        │        │        │時地，由潘建│1個       │            │月。    │
│  │        │        │        │        │南下車向王鄭│          │            │        │
│  │        │        │        │        │桂蘭佯稱要購│          │            │        │
│  │        │        │        │        │買大腸及香腸│          │            │        │
│  │        │        │        │        │，趁甲○○○│          │            │        │
│  │        │        │        │        │專心做生意不│          │            │        │
│  │        │        │        │        │及防備之際，│          │            │        │
│  │        │        │        │        │己○○下手行│          │            │        │
│  │        │        │        │        │搶甲○○○放│          │            │        │
│  │        │        │        │        │置攤位上內有│          │            │        │
│  │        │        │        │        │2,500 元之便│          │            │        │
│  │        │        │        │        │當盒1 個，旋│          │            │        │
│  │        │        │        │        │鄭桂蘭發覺不│          │            │        │
│  │        │        │        │        │及搶回前，潘│          │            │        │
│  │        │        │        │        │建南即坐上機│          │            │        │
│  │        │        │        │        │車逃逸。    │          │            │        │
├─┼────┼────┼────┼────┼──────┼─────┼──────┼────┤
│5 │己○○│乙○○  │98年2月2│高雄縣鳳│由丙○○騎乘│乙○○所有│刑法第320 條│己○○、│
│  │丙○○│        │日12時40│山市南榮│機車搭載潘建│放在攤位上│第1 項竊盜罪│丙○○共│
│  │        │        │分許    │路145 號│南，於左列時│內有4,000 │            │同犯竊盜│
│  │        │        │        │        │地，由己○○│元之工具箱│            │罪，各處│
│  │        │        │        │        │下車伸手拿走│1 個      │            │有期徒刑│
│  │        │        │        │        │，丙○○在車│          │            │肆月。  │
│  │        │        │        │        │上擔任把風方│          │            │        │
│  │        │        │        │        │式，竊取施建│          │            │        │
│  │        │        │        │        │村所有放在攤│          │            │        │
│  │        │        │        │        │位上內有4000│          │            │        │
│  │        │        │        │        │元之工具箱1 │          │            │        │
│  │        │        │        │        │個，得手後騎│          │            │        │
│  │        │        │        │        │逃逸。      │          │            │        │
├─┼────┼────┼────┼────┼──────┼─────┼──────┼────┤
│6 │己○○│庚○○○│98年2月2│高雄縣鳳│由丙○○騎乘│庚○○○所│刑法第320 條│己○○、│
│  │丙○○│        │日17時許│山市五福│機車搭載潘建│有放在攤位│第1 項竊盜罪│丙○○共│
│  │        │        │        │二路與福│南，於左列時│上內有800 │            │同犯竊盜│
│  │        │        │        │安一街口│地，趁被害人│元之塑膠盒│            │罪，各處│
│  │        │        │        │        │不注意之際，│1個       │            │有期徒刑│
│  │        │        │        │        │竊取被害人所│          │            │肆月。  │
│  │        │        │        │        │有放在攤位上│          │            │        │
│  │        │        │        │        │內有800 元之│          │            │        │
│  │        │        │        │        │膠盒1 個，得│          │            │        │
│  │        │        │        │        │手騎車逃逸。│          │            │        │
├─┼────┼────┼────┼────┼──────┼─────┼──────┼────┤
│7 │己○○  │戊○○  │98年2月2│高雄縣鳳│己○○於左列│戊○○所有│刑法第320 條│己○○犯│
│  │        │        │日20時20│山市五甲│時地，以自備│牌照H7K-93│第1 項竊盜罪│竊盜罪，│
│  │        │        │分許    │二路637 │鑰匙1 把（見│0 號機車乙│            │處有期徒│
│  │        │        │        │號      │警卷第35頁）│輛（價值約│            │刑伍月，│
│  │        │        │        │        │打開電門方式│40,000元）│            │扣案鑰匙│
│  │        │        │        │        │，竊取戊○○│          │            │壹把沒收│
│  │        │        │        │        │所有牌照H7K-│          │            │。      │
│  │        │        │        │        │930 號機車，│          │            │        │
│  │        │        │        │        │得手後供己作│          │            │        │
│  │        │        │        │        │為交通工具之│          │            │        │
│  │        │        │        │        │用。        │          │            │        │
└─┴────┴────┴────┴────┴──────┴─────┴──────┴────┘


司法院資訊處製作；財團法人民間司法改革基金會備份。
